---
title: Bibliographie de Marion Leturcq 2009-2022
title-block-banner: "#034E79"
date: today
date-format: "D MMMM, YYYY"
abstract: >+
  Intégration d'une bibliographie avec **Quarto** [*RStudio*] avec le style ***Economie et Statistique*** pour le format html et le style ***natbib*** pour le format pdf. Le type de document est un article.
author:
  - name: "Marc Thevenin"
    url: https://github.com/mthevenin
    affiliation: Institut National d'Etudes Démographiques
    affiliation-url: https://www.ined.fr/
bibliography: marion2.bib
csl: ecostat.csl
format: 
  html:
    code-block-bg: false
    code-block-border-left: "#31BAE9"
    code-tools:
      source: true
number-sections: true
toc: true
---

# header et style

## Exemple header html

```{r, eval=FALSE}
---
title: Bibliographie de Marion Leturcq 2009-2022
title-block-banner: "#034E79"
date: today
date-format: "D MMMM, YYYY"
abstract: >+
  ***Résumé***: Intégration d'une bibliographie avec Quarto [RStudio] avec le style *Economie et Statistique* pour le format html et le style *natbib* pour le format pdf. Le type de document est un article.
author:
  - name: "Marc Thevenin"
    url: https://github.com/mthevenin
    affiliation: Institut National d'Etudes Démographiques
    affiliation-url: https://www.ined.fr/
bibliography: marion2.bib
csl: ecostat.csl
format: 
  html:
    code-block-bg: false
    code-block-border-left: "#31BAE9"
number-sections: true
toc: true
---
```


**Chargement de la biblio**  

Simplement avec `bibliography: nom_biblio.bib`, ici  **`bibliography: marion2.bib`**.


## Choix du style

**Avec un fichier csl**  

*  On peut récupérer des styles de bibio: https://github.com/citation-style-language/styles. J'ai récupéré le style d'*Economie & Statistique* pour le format html
*  On colle le programme dans un fichier .txt et on l'enregistre avec l'extension .csl
*  Dans le header on appelle le style avec `csl: nom_style.csl`, ici **`csl: ecostat.csl`** dans le header.
*  En format pdf, il n'y aura pas de renvoi vers la bibliographie

**Avec natlib ou biblatex**  

Pour le format pdf, on peut utilsier un  style de biblio avec un fichier .cls mais on ne peut pas renvoyer la référence citée dans le texte vers la référence. On peut alors utiliser les styles *biblatex* ou *natlib*: **`cite-method: biblatex/natlib`** dans le header.



# Référencement dans le texte 

* **`@nom_tag`** dans le fichier .bib
* Avec un format html, un lien est affiché et une vignette avec la référence est affichée lorsqu'on glisse le curseur dessus. 

```{r filename="Tag dans le texte", eval=FALSE}
<texte> **@gousse_more_2022** <texte>  
```

texte......... **@gousse_more_2022** texte............  

Si on veut mettre la citation dans une note ^[se reporter à @fremeaux_wealth_2022]. 

```{r filename="Exemple tag dans une note", eval=FALSE}

Si on veut mettre la citation dans une note ^[se reporter à @fremeaux_wealth_2022]. 
```


@leturcq_compte_2021  

@leturcq_book_2021  

@berger_covid-19_2021  

@fremeaux_inequalities_2020  

@castillo_rico_childhood_2020  

@castillo_rico_pauvrete_2020 

@leturcq_individualisation_2019  

@leturcq_long-term_2019    

@leturcq_long-term_2018  

@leturcq_long-term_2018-1  

@fremeaux_prenuptial_2018  

@gousse_more_2018  

@woolridge_estimation_2018  

@woolridge_nature_2018  

@hupkau_fertility_2017  

@leturcq_long-term_2016  

@hupkau_fertility_2016  

@leturcq_faire_2016  

@leturcq_how_2016

@leturcq_book_2016

@fremeaux_wealth_2016

@leturcq_compte_2016

@fremeaux_plus_2013

@leturcq_will_2012

@leturcq_temps_2009




# Affichage de la bibliographie

::: {#refs}
:::
---




