---
---

```{r setup, include=FALSE}
## Global options
knitr::opts_chunk$set(cache = TRUE)

library(knitr)
library (shiny)
library (rsconnect)
library(haven)
library(pander)
library(memisc)
library(fontawesome)
```

<br><br>


**Info** 
<div class="alert alert-warning">
<span style="color:rgb(3,10,29);">
**03 Juin 2022**:
Début de la refonte totale du support dans le cadre de la mise en place d'un groupe d'utilisatrices et d'utilisateurs de Stata à l'Ined.
</div>

<br>
**Mises à jour** 
<div class="alert alert-info">
<span style="color:rgb(3,10,29);">
**31 mai 2022**:   
On reprend le document sur les graphiques dont la v2 sera, je l'espère, bouclée en septembre.    
Première information: [**Asjad Naqvi**](https://asjadnaqvi.github.io/) a programmé et mis à disposition une fonction pour les graphiques de type ***lignes de crête***, ***ridge lines*** ou ***joyplot***. 
Les éléments sur ce type de graphique dans ce support sont donc caducs et seront retirés rapidement.  

<br>
<span style="color:rgb(3,10,29);">
***Installation*** (dernière version sur Github)
```{r eval=FALSE}
net install joyplot, ///
from("https://raw.githubusercontent.com/asjadnaqvi/stata-joyplot/main/installation/") replace
```

<span style="color:rgb(3,10,29);">
***Exemples***:  https://github.com/asjadnaqvi/stata-joyplot   

<br>
 <span style="color:rgb(3,10,29);">
**14 février 2022**:  
La partie sur les macros a été intégrée: https://github.com/mthevenin/stata_fr/blob/master/v2_2022_chap12.pdf  

<br>
 <span style="color:rgb(3,10,29);">
**02 février 2022**: on reprend du service.      
La nouvelle version de la formation est prévue pour septembre-octobre 2022. La version pdf sera mise à jour progressivement: [`r fa("file-pdf", fill = "red")`](https://github.com/mthevenin/stata_fr/blob/master/v2_2021.pdf).  
Gros retard suite à une mission de 9 mois dans une autre institution.

</div>